【裁判字號】    92,交訴,30
【裁判日期】    920724
【裁判案由】    公共危險等
【裁判全文】
臺灣板橋地方法院刑事判決                          九十二年度交訴字第三號
    公  訴  人  臺灣板橋地方法院檢察署檢察官
    被      告  甲○○
右列被告因公共危險等案件，經檢察官提起公訴（九十二年度偵字第一六二○號），
本院判決如左：
    主  文
甲○○服用酒類，不能安全駕駛動力交通工具而駕駛，處有期徒刑參月，如易科罰金
，以參佰元折算壹日；又駕駛動力交通工具肇事，致人受傷而逃逸，處有期徒刑陸月
，如易科罰金，以參佰元折算壹日；又因過失傷害人，處有期徒刑參月，如易科罰金
，以參佰元折算壹日。應執行有期徒刑拾月，如易科罰金，以參佰元折算壹日，緩刑
肆年。
其餘被訴過失傷害部分公訴不受理。
    事  實
一、甲○○曾於民國（下同）七十年十月十五日因竊盜案件，經台灣新竹地方法院以
    七十年少訴字第四五號判處有期徒刑七月，案經確定，並於七十一年三月十四日
    執行完畢。甲○○於九十一年十月三日晚上七時許，在臺北縣中和市○○路小吃
    店內飲酒已達不能安全駕駛動力交通工具之程度，仍於同日晚上八時許，駕駛車
    號Ｆ八－四六四六號自用小客車，沿臺北縣土城市○○路○段由板橋往三峽方向
    行駛，於同日晚上八時五十分許，途經台北縣土城市○○路○段五十八號前，應
    注意飲酒後酒精濃度超過零點二五ＭＧ＼Ｌ不得駕車，且在設有禁止超車標線地
    段或對面有來車交會不得超車，且依當時情形並無不能注意之情形，甲○○竟疏
    未注意貿然超車，適有丙○○騎乘車號ＪＯＴ－○○二號重型機車，後載乘客乙○○，沿台北縣土城市○○路○段由三峽往板橋方向行駛，甲○○因疏未注意貿
    然超車，致其駕駛之自用小客車左前側擦撞丙○○騎乘之機車左側，乙○○因而
    彈出受有右手挫傷、左小腿挫、擦傷、左足挫傷、左膝擦傷等傷害，丙○○則遭
    倒下之機車壓到受有左腳第四、五蹠骨骨折、左肘擦傷之傷害（業據撤回告訴）
    ，詎甲○○明知肇事竟未停車查看，繼續駕駛上開車輛往三峽方向逃逸，並返回
    臺北縣土城市○○路一一六號九樓之五住處。嗣於隔日零時十分許，警方根據目
    擊證人提供之肇事車號通知車主朱家漢到案說明，經朱家漢供稱係甲○○駕駛而
    通知甲○○到案查獲，經測試其酒精濃度達一點零三ＭＧ＼Ｌ。
二、案經乙○○訴由臺北縣政府警察局土城分局報請臺灣板橋地方法院檢察署檢察官
    偵查起訴。
    理  由
一、上開犯罪事實，業據被告甲○○於本院審理時坦承不諱，核與告訴人乙○○於警
    詢中之指述情節相符，復經目擊證人彭玉芳證述屬實，並有臺北縣政府警察局土
    城分局交通分隊製作之刑法第一百八十五條之三案件測試觀察紀錄表、道路交通
    事故調查報告表、車籍資料表、汽機車駕駛人酒後生理協調平衡檢測紀錄表、酒
    精濃度測試值各乙件、亞東紀念醫院九十一年十月三日乙種診斷證明書一件、現
    場及車損照片共十六幀、臺北縣政府警察局北縣警交字第Ｃ00000000號
    、第Ｃ00000000號舉發違反道路交通管理事件通知單各乙件附卷可稽，
    足徵被告自白與事實相符。
二、按在學校、醫院或其他設有禁止超車標誌、標線處所、地段或對面有來車交會或
    前行車連貫二輛以上者，不得超車；又飲用酒類後其吐氣所含酒精濃度超過每公
    升零點二五毫克者不得駕車，道路交通安全規則第一百零一條第二款、第一百十
    四條第一項第二款分別定有明文。又按刑法第一百八十五條之三所規定服用酒類
    ，不能安全駕駛動力交通工具而駕駛者，應負刑事責任，揆諸其立法目的本在藉
    抽象危險犯之犯罪構成要件，以嚇阻酒後駕車者對道路交通安全之危害，本不以
    發生實害為必要。又汽車駕駛人飲酒後駕車，會降低對光線之適應能力，削弱其
    對於路況及車前狀況辨識之正確性，亦使神經反應遲鈍，致使駕駛人無法適切地
    操控車輛，因此酒後駕車在道路上行駛，對一般往來之公眾及駕駛人自身皆具有
    高度危險性，此為智識健全之人所可認識者，酒後不應駕車之觀念，復已透過教
    育、宣導及各類媒體廣為介紹傳達各界週知，被告對於酒後不能駕車，及酒醉駕
    車之危險性，實難諉為不知，詎其猶於酒後不能安全駕駛之狀態下駕車，忽視他
    人生命、財產安全。況其因酒後反應及判斷能力下降，而駕車肇事致告訴人丙○○、乙○○受傷，益證其於酒後已達不能安全駕車之程度，而被告於酒後確有駕
    車之事實，業如前述，是以其於飲用酒類後，已達不能安全駕駛動力交通工具而
    仍然駕駛之犯行，堪予認定。又被告駕車自應注意上開規定，且依當時天候、路
    況並無不能注意之情形，竟疏未注意，顯有過失，且其過失與告訴人乙○○之受
    傷害間具有相當因果關係，事證明確，被告過失傷害之犯行堪以認定。
三、核被告甲○○所為，係犯刑法第一百八十五條之三之服用酒類致不能安全駕駛罪
    、第一百八十五條之四之肇事逃逸罪、第二百八十四條第一項前段之過失傷害罪
    。被告所犯上開三罪間，犯意各別，行為互殊，應分論併罰。又被告酒醉駕車，
    因而致人受傷，應依道路交通管理處罰條例第八十六條第一項之規定，加重其刑
    。爰審酌被告犯罪所生危害、過失之程度（被害人無過失）、知識程度、及犯罪
    後態度等一切情狀，量處如主文所示之刑，並諭知易科罰金之折算標準，以示懲
    儆。又被告雖前受有期徒刑以上刑之宣告，然已執行完畢，五年以內未曾受有期
    徒刑以上刑之宣告（有臺灣高等法院被告全國前案紀錄表及臺灣板橋地方法院檢
    察署刑案資料查註紀錄表各乙件附卷可稽），因一時失慮，偶罹刑典，事後已坦
    承犯行，深具悔意，經此刑之宣告後應知警惕而無再犯之虞，本院因認暫不執行
    其刑為當，予以宣告緩刑，用啟自新。
四、公訴意旨另以：被告甲○○因前開車禍，致告訴人丙○○遭倒下之機車壓到受有
    左腳第四、五蹠骨骨折、左肘擦傷之傷害，因認被告另涉有刑法第二百八十四條
    第一項前段之過失傷害罪嫌云云。
五、按告訴乃論之罪，告訴人於第一審辯論終結前得撤回其告訴，又告訴經撤回者，
    應諭知不受理之判決，刑事訴訟法第二百三十八條第一項、第三百零三條第三款
    定有明文。經查本件告訴人丙○○告訴被告過失傷害部分，起訴書認係觸犯刑法
    第二百八十四條第一項前段之罪，依同法第二百八十七條前段之規定，須告訴乃
    論。茲據告訴人丙○○於本院審理終結前撤回告訴（見九十二年七月三日撤回告
    訴狀），依照首開說明，此部分爰不經言詞辯論，逕為諭知不受理之判決。
據上論斷，應依刑事訴訟法第二百九十九條第一項前段、第三百零三條第一項第三款
、第三百零七條，道路交通管理處罰條例第八十六條第一項，刑法第一百八十五條之
三、第一百八十五條之四、第二百八十四條第一項前段、第四十一條第一項、第二項
、第七十四條第二款、第五十一條第五款，罰金罰鍰提高標準條例第一條前段、第二
條，判決如主文。
本案經檢察官李愛龍到庭執行職務。
中      華      民      國      九十二      年    七    月    二十四    日
                                      臺灣板橋地方法院刑事第一庭
                                          法  官  胡  堅  勤
右正本證明與原本無異。
如不服本判決，應於判決送達後十日內，向本院提出上訴狀。
                                          書記官  吳  詩  琳
中      華      民國      九十二      年    七    月    二十四    日
附錄本案所犯法條全文
中華民國刑法第一百八十五條之三
服用毒品、麻醉藥品、酒類或其他相類之物，不能安全駕駛動力交通工具而駕駛者，
處一年以下有期徒刑、拘役或三萬元以下罰金。
中華民國刑法第一百八十五條之四
駕駛動力交通工具肇事，致人死傷而逃逸者，處六月以上五年以下有期徒刑。
中華民國刑法第二百八十四條
因過失傷害人者，處六月以下有期徒刑、拘役或五百元以下罰金，致重傷者，處一年
以下有期徒刑、拘役或五百元以下罰金。
從事業務之人，因業務上之過失傷害人者，處一年以下有期徒刑、拘役或一千元以下
罰金，致重傷者，處三年以下有期徒刑、拘役或二千元以下罰金。


司法院資訊處製作；財團法人民間司法改革基金會備份。
